【裁判字號】    97,易,2575
【裁判日期】    971017
【裁判案由】    竊盜
【裁判全文】
臺灣臺北地方法院刑事判決              97年度易字第2575號
公  訴  人  臺灣臺北地方法院檢察署檢察官
被      告  乙○○
                    （另案於臺灣臺北監獄執行中）
上列被告因竊盜案件，經檢察官提起公訴（97年度偵字第17061
號），被告於準備程序進行中就被訴事實為有罪之陳述，由本院
裁定以簡式審判程序審理，判決如下：
    主  文
乙○○攜帶兇器竊盜，累犯，處有期徒刑柒月，扣案之破壞剪壹
支沒收。
    事  實
一、乙○○前曾因竊盜案件，經本院以92年度易字第732 號判決
    判處有期徒刑8 月，上訴臺灣高等法院後，以92年度上易字
    第2298號判決駁回上訴而確定，於民國93年2月1日執行完畢
    ；復因竊盜案件，經臺灣士林地方法院以94年度士簡字第12
    5號判決判處有期徒刑5月確定，於95年10月7 日執行完畢。
二、詎乙○○猶不知悔改，竟意圖為自己不法所有，於97年7 月
    26日下午1 時30分許，在臺北市○○區○○路及松廉路路口
    ，見甲○○所有之incline黑色腳踏車1輛（價值約新臺幣30
    ,000元）停放在該處人行道停車格內無人看管，遂持其所有
    客觀上足對人之生命、身體、安全構成威脅，具有危險性之
    破壞剪1 支將鎖住腳踏車之鎖鏈剪斷後（毀損部分未據告訴
    ），而竊取該腳踏車得手。其騎乘甫竊得之腳踏車逃離現場
    之際，為在該址附近執行埋伏勤務之員警當場查獲，並扣得
    上開其所有用以行竊之破壞剪1支，而查悉上情。
三、案經臺北市政府警察局信義分局報告臺灣臺北地方法院檢察
    署檢察官偵查起訴。
    理  由
一、按本件被告乙○○所犯係死刑、無期徒刑、最輕本刑為3 年
    以上有期徒刑以外之罪，其於準備程序就前揭被訴事實為有
    罪之陳述，經法官告知簡式審判程序之旨，並聽取其與公訴
    人之意見後，本院認無不得或不宜改依簡式審判程序進行之
    處，爰依刑事訴訟法第273條之1第1 項，裁定本件改依簡式
    審判程序進行，合先敘明。
二、上揭事實業據被告迭次於警詢、偵查中（見偵卷第7至9頁、
    第33頁）及本院準備程序、審理時（見本院卷第27頁反面、
    第29頁反面）坦承不諱，且有職務報告、臺北市縣政府警察
    局信義分局扣押筆錄、扣押物品目錄表、扣押物品收據、贓
    物認領保管單各1份及照片3幀等在卷可憑（見偵卷第14頁、
    第15頁、第19至26頁），此外，並有扣案之破壞剪1 支附卷
    足憑，足徵被告所為之自白核與事實相符，其自白應可採信
    。綜上所述，本件事證明確，被告犯行堪予認定，應依法論
    科。
三、按刑法第321條第1項第3 款之攜帶兇器竊盜罪，係以行為人
    攜帶兇器竊盜為其加重條件，此所謂兇器，其種類並無限制
    ，凡客觀上足對人之生命、身體、安全構成威脅，具有危險
    性之兇器均屬之，且祇須行竊時攜帶此種具有危險性之兇器
    為已足，並不以攜帶之初有行兇之意圖為必要；亦即行為人
    攜帶兇器有行兇之可能，客觀上具有危險性，即為已足，至
    其主觀上有無持以行兇或反抗之意思，尚非所問（最高法院
    79年臺上字第5253號判例意旨及同院74年度第3 次刑事庭會
    議決議意旨參照）。查本件被告行竊時所使用之破壞剪係以
    金屬材質製成，質地堅硬，長約為33公分、上面雖稍有鏽痕
    ，但既足以破壞前揭車輛之鎖鏈，可見仍應係具有相當鋒利
    程度等情，業經本院勘驗無訛（見本院卷第30頁），客觀上
    足以對於他人之生命、身體構成威脅而具有危險性，自屬刑
    法所謂兇器甚明。是核被告所為，係犯刑法第321條第1項第
    3 款之攜帶兇器加重竊盜罪。被告前有如犯罪事實欄第1 項
    所載之論罪科刑及執行完畢之紀錄，此有臺灣高等法院被告
    前案紀錄表1份在卷可按，其受有期徒刑執行完畢，於5年以
    內故意再犯本件最重本刑為有期徒刑以上之罪，為累犯，應
    依刑法第47條第1 項規定，加重其刑。爰審酌被告正值年輕
    力壯，自應依循正軌賺取財物，詎其不思此為，而為本件攜
    帶兇器行竊之犯行，損及被害人甲○○之權益，亦破壞社會
    秩序，被告所為實屬不該，自應受有相當程度之刑事非難；
    惟另考量被告於犯後已能坦承犯行，且其竊得前揭車輛未久
    ，即遭警查獲，該車已返還被害人保管，是其所造成之損害
    已有所減輕，及檢察官求刑7 月尚屬適當等一切情狀，量處
    如主文所示之刑，以資懲儆。至於，扣案之破壞剪1 支，係
    被告所有供本件犯罪所用之物，業據被告供承在卷，爰依刑
    法第38條第1項第2款之規定宣告沒收之。
據上論斷，應依刑事訴訟法第273條之1第1 項、第284條之1、第
299條第1項前段，刑法第321條第1項第3款、第47條第1項、第38
條第1項第2款，判決如主文。
本案經檢察官徐則賢到庭執行職務。
中    華    民    國    97    年    10    月    17    日
                  刑事第十三庭  法  官  陳君鳳
以上正本證明與原本無異。
如不服本判決，應於判決送達後10日內，向本院提出上訴狀。
                                書記官  楊湘雯
中    華    民    國    97    年    10    月    17    日
附錄本判決論罪科刑之法條：
刑法第321條
犯竊盜罪而有左列情形之一者，處6月以上、5年以下有期徒刑：
一、於夜間侵入住宅或有人居住之建築物、船艦或隱匿其內而犯
    之者。
二、毀越門扇、牆垣或其他安全設備而犯之者。
三、攜帶兇器而犯之者。
四、結夥三人以上而犯之者。
五、乘火災、水災或其他災害之際而犯之者。
六、在車站或埠頭而犯之者。
前項之未遂犯罰之。


司法院資訊處製作；財團法人民間司法改革基金會備份。
